臺灣花蓮地方法院交通事件裁定　　　　　　　　　　　九十一年度交聲字第八七號
　　原處分機關　交通部公路總局台北區監理所花蓮監理站甲○○○
　　異　議　人　乙○○
　　即受處分人
右列異議人因違反道路交通管理處罰條例案件，對於交通部公路總局台北區監理所花
蓮監理站甲○○○於九十一年七月十七日所為之處分（原處分案號：玉監字第裁４５
－Ｐ00000000號），聲明異議，本院裁定如左：
        主  文
異議駁回。
        理  由
一、原處分意旨略以：異議人乙○○於民國（下同）九十一年五月三十日早上五時四
    十分許，駕駛車號ＪＢ－五０九六號自小客車行經花蓮縣瑞穗鄉○○○路一百四
    十九號前，因酒後駕車遭花蓮縣警察局鳳林分局警員攔下，並經警以異議人有違
    反道路交通管理處罰條例第三十五條第一項第一款之規定製單舉發。異議人於九
    十一年六月十四日申訴，原處分機關函請舉發機關調查結果，仍認受處分人有上
    開違規行為，乃依道路交通管理處罰條例第三十五條第一項第一款，及違反道路
    交通管理事件統一裁罰標準及處理細則第四十一條第四項，裁決異議人新台幣（
    下同）四萬九千五百元罰鍰，吊扣駕駛執照十二個月。
二、異議意旨略以：異議人於員警舉發日早上五點多時，因與案外人即其合夥人葉佩
    均發生爭吵，故警員馬鍾啟前來處理糾紛，警員要離開時，告稱：最好不要開車
    ，開車就要開酒測罰單等語，伊答稱係要在車上睡覺休息，後即走到車上休息，
    警員也與葉佩均一起離開。沒過多久，警員馬鍾啟即來車子旁要伊起來做酒測，
    然後就用警車載伊到分駐所，並用手銬銬住伊。迄當天早上七點多，警員從口袋
    中拿出酒測單要伊簽名，伊認為只是在車上睡覺又沒開車，且將車靠路右邊停著
    也沒有違反交通規定，所以拒簽，而員警事後將伊載到分駐所銬著，並於事發二
    小時後才從口袋拿出酒測單來要伊簽名，伊懷疑酒測單不是伊的云云。
三、按汽車駕駛人，駕駛汽車經測試酒精濃度超過規定標準，處一萬五千元以上六萬
    元以下罰鍰，並當場移置保管其車輛及吊扣其駕駛執照一年，道路交通管理處罰
    條例第三十五條第一項第一款定有明文；次按交通法庭認為聲明異議無理由者，
    應以裁定駁回之，道路交通案件處理辦法第十九條定有明文。
四、經查：
（一）證人即當日取締異議人酒後駕車之員警田輝富證稱：九十一年五月三十日當天
      伊係值早上四點到六點的勤務，伊接到葉姵均報案，就與馬鍾啟到舉發現場。
      伊等處理完異議人與葉姵均的糾紛後，發現異議人的酒味很重，遂告以要送他
      回家，但是異議人說不要，他要在車上休息，當時他的車子是放在葉姵均家的
      前面（花蓮縣瑞穗鄉○○○路一百二十五號），車頭朝南。異議人上車後，伊
      等就去葉姵均開設的卡拉ＯＫ店（花蓮縣瑞穗鄉○○○路一百四十四號，距離
      前揭中正南路一百二十五號處約二百公尺）去照相。伊當時是開警車過去的，
      到了葉姵均的店，伊就將警車車頭朝北並在警車內等，該處看得到異議人的車
      子，馬鍾啟與葉姵均則進去店內照相蒐證。伊後來看到異議人乙○○的車子開
      出來，遂在花蓮縣瑞穗鄉○○○路一四九號（葉姵均的店斜對面）前攔檢到他
      。伊當時請他下車，他不下車，假裝睡覺。後來馬鍾啟照相完後，就過來處理
      ，伊等有請他作酒測，但是他不願意簽名，因酒測結果超過每公升零點五五毫
      克，所以就請他到警車上，將他帶至派出所等語（見本院九十一年九月二十五
      日訊問筆錄）。核與證人即當日另一取締員警馬鍾啟證稱：舉發當日凌晨五點
      二十分伊等巡邏時，接到通報後到達葉姵均家，即花蓮縣瑞穗鄉○○○路一二
      五號。當時葉姵均說異議人打他，伊遂先請異議人出去，當時異議人的車子停
      在葉姵均家門口，且異議人喝的很醉。葉姵均嗣即要求要去其店內即花蓮縣瑞
      穗鄉○○○路一百四十四號照相，伊等從葉姵均家中走出來後，伊有告訴異議
      人：你喝的很醉，我們可以送你回家。但異議人不要，伊遂告知異議人可以走
      路或坐別人的車，但不要自己開車。後來伊等到葉姵均店裡去，伊進去拍照蒐
      證，伊同事田輝富將警車停在葉姵均店前面，車頭往北上的方向，並坐在警車
      上等，田輝富嗣後看到異議人的車，從花蓮縣瑞穗鄉○○○路一二五號駕車南
      下，遂在花蓮縣瑞穗鄉○○○路一百四十九號前面號攔到他，伊就跑過去。伊
      沒有看到異議人行車的情形，伊是後來與田輝富一起去執行開單的工作等語（
      見本院九十一年九月十七日訊問筆錄）相符。足見異議人於九十一年五月三十
      日早上五時四十分許，確有飲酒後猶自花蓮縣瑞穗鄉○○○路一二五號駕車南
      下，至同路一百四十九號前始為警攔停。異議人雖於本院陳稱其與警員馬鍾啟
      間曾有嫌隙發生，此亦為證人馬鍾啟所不否認，惟警員馬鍾啟既非必然因前與
      異議人有嫌隙即為不符事實之舉發，而證人馬鍾啟所證與證人田輝富所證亦互
      核相符，且證人田輝富與異議人間亦無何嫌隙存在，則證人馬鍾啟所證，自堪
      信為真實。
（二）再證人葉姵均雖於本院證稱：異議人先於九十一年五月二十九日晚上十一、二
      點在伊店裡（位於花蓮縣瑞穗鄉○○○路一百四十四號）喝酒、掀桌子，後來
      於九十一年五月三十日早上五點多走路到伊家（位於花蓮縣瑞穗鄉○○○路一
      百二十五號）來吵架，伊即叫警察來。當時異議人的車子停在伊店的斜對面，
      異議人是用走的到伊家裡來的。嗣後異議人和伊吵完架後，伊有帶警察到店裡
      拍照存證，那時伊有看到異議人躺在車上，拍完照片回來之後，伊看到異議人
      還在那裡、躺在車上，伊沒有看到異議人的車子被攔的情形云云（見本院九十
      一年九月十七日訊問筆錄）。惟據證人田輝富及馬鍾啟之前揭證詞，舉發日當
      天證人葉姵均隨警員二名前往其開設之卡拉ＯＫ店拍照存證，正值警員馬鍾啟
      尚在店內執行拍照存證之工作時，警員田輝富因見異議人駕車行駛，即將警車
      開往對向車道進行攔截及酒測之職務，警員馬鍾啟隨後亦因執行完拍照存證之
      工作，而逕赴對向車道警員田輝富處，與之共同執行酒後駕車之開單工作，隨
      後因異議人拒絕簽署酒測單，二人遂將之帶返警局，則此對異議人做酒測、開
      單及帶返警局之過程，應係於葉姵均尚與警員馬鍾啟在店內照相時即發生，且
      係連續毫無間斷之過程，並有異議人提出之照片乙禎足證異議人事後確被帶返
      警局，且手被銬於階梯上。則證人葉姵均證稱其於拍完照片回來後，看到異議
      人還躺在車上，沒有看到車子被攔云云，即顯然與事實不符，故其證言應不可
      採。
（三）綜上所述，異議人以前詞置辯，尚無足採，其酒後駕車之違規事實已臻明確，
      原處分機關依法對異議人予以裁處，核屬有據，本件異議為無理由，應予駁回
      。
據上論斷，應依道路交通案件處理辦法第十九條，裁定如主文。
中      華      民      國    九十一    年      十      月      七      日
                              臺灣花蓮地方法院交通法庭
                                  法  院    鄭  光  婷
右正本證明與原本無異。
如對本裁定不服，應於送達後五日內，向本院提出抗告狀。（應抄附繕本）
                                  法院書記官
中      華      民      國    九十一    年      十      月      八      日
